---
title: "ACTIVIDAD 6 UD 6"
output:
  pdf_document: default
  html_notebook: default
  html_document: default
---

## Actividad GLM


Carga el dataset "absentismo.csv"
```{r}
df <- read.csv("ACTIVIDAD_6_UD6_absentismo.csv")
head(df)
str(df)
summary(df)
```
¿Qué GLM es adecuado para hacer regresión de la variable objetivo "ausencias" ?

- Convierte las variables género en factores. El tipo de escuela en urbana (1) y rural (2) también y programas en A,B,C,D 
respectivamente. Monta después una `model.matrix` sobre el dataset.
- Calcula la media de ausencias en función de género y en función de tipo escuela, así también como el tipo de programa.
- ¿ Se pueden considerar que la media de ausencias en la urbana y la rural iguales? ¿Se puede considerar que las medias en distintos 
programas son iguales?
- Aplica un glm binomial negativo para analizar la relación entre ausencias y las variables
- Seleccionar el mejor modelo con stepAIC


Transformamos en factores
```{r}
attach(df)
df$genero <- factor(genero, levels=1:2,labels = c("fem","masc"))
df$tipoescuela <- factor(tipoescuela,levels = 1:2, labels = c("urbana","rural"))
df$programa <- factor(programa, levels=0:3,labels = c("A","B","C","D"))
```

Vemos la nueva matriz
```{r}
head(df,30)
tail(df)
str(df)
summary(df)
```


Aplicamos a ausencias la media según categorías para observar si difieren los valores y hacemos ANOVAS
```{r}
tapply(df$ausencias,df$genero,mean)
tapply(df$ausencias,df$tipoescuela,mean)
tapply(df$ausencias,df$programa,mean)
```

```{r}
oneway.test(df$ausencias ~ df$genero)
oneway.test(df$ausencias ~ df$tipoescuela)
oneway.test(df$ausencias ~ df$programa)
```
Se pueden considerar distintas según el tipo de escuela ó género pero no según el programa las ausencias.

Entrenamos un glm binomial negativo
```{r}
library(MASS)
mod <- model <- glm.nb(ausencias~., data = df)
summary(mod)
```


Seleccionamos usando AIC el mejor conjunto de atributos:
```{r}
fit1 <- glm.nb(ausencias~., data=df)
fit0 <- glm.nb(ausencias~1, data=df)
library(MASS)
step <-stepAIC(fit0,direction="forward",scope=list(upper=fit1,lower=fit0))
step$coefficients
```


Damos el sumario y los intervalos de confianza de los coeficientes
```{r}
summary(step)
exp(cbind(coef(step),confint(step)))
```