---
title: "ACTIVIDAD 3 - UD3"
output:
  pdf_document:
    latex_engine: xelatex
  html_notebook: default
  html_document: default
---

## Apartado A
Pensemos que tenemos el CI de una muestra de 5 individuos:
 110
 100
 115
 105
 104

Queremos (caso 1) calcular el intervalo de confianza sobre la media
(al 95%) y (caso 2) indicar si tales sujetos han sido extraidos de una
poblacion con media 100.

```{r}
coefint <- c(110,100,115,105,104)



t.test(coefint,mu=100)
t.test(coefint,mu=100,conf.level = 0.99)


```

## Apartado B
Dado el dataset survey visto previamente, queremos contrastar si la diferencia del pulso entre 
hombres y mujeres es diferente o no
¿se puede considerar que el pulso de las mujeres es superior al de los hombres
a un nivel de confianza del 90% ?

```{r}
library(MASS)
t.test(Pulse~Sex,data=survey)
t.test(Pulse~Sex,alternative="g",data=survey)
```

## Apartado C

**Ley de Benford**
e ha mandado una factura a la empresa Xdata que parece ser falsa. 
Esta factura tiene muchos números que no parecen generados de modo natural.
Comprobamos si efectivamente la factura está generada artificalmente
basándonos en la Ley de Benford https://es.wikipedia.org/wiki/Ley_de_Benford
 
Esta ley trata sobre la distribución de los primeros dígitos en:
- facturas
- artículos en revistas
- direcciones de calles
- precios de acciones
- número de habitantes
- tasas de mortalidad
- longitud de los ríos
- Física
- constantes matemáticas
- números primos

La ley Benford establece que la distribución natural de los primeros dígitos  es

      0.301,0.176,0.125,0.097,0.079,0.067,0.058,0.051,0.046

Las frecuencias de los primeros dígitos de las facturas de la empresa resultan ser

      7, 13, 12,  9,  9, 13, 11, 10, 16

¿Son facturas falsas?

```{r}
prob <- c(0.301,0.176,0.125,0.097,0.079,0.067,0.058,0.051,0.046)
freqs <- c(7, 13, 12,  9,  9, 13, 11, 10, 16)

chisq.test(freqs,p=prob)
```

## Apartado D

#Carga el dataset
```{r}
data("PlantGrowth")
PlantGrowth
head(PlantGrowth)
attach(PlantGrowth)
str(PlantGrowth)
```
- ¿ Se puede considerar que con los tres tratamientos las plantas tienen el mismo crecimiento?
- Haz un análisis exploratorio
- Comprueba las asunciones del modelo
- Realiza el one-way ANOVA
- ¿ Qué conclusiones se pueden inferir de esta muestra?

```{r}
boxplot(weight ~ group)
stripchart(weight ~ group, vertical=TRUE)
```


```{r}
par(mfrow=c(3,1))
hist(weight[group=="ctrl"])
hist(weight[group=="trt1"])
hist(weight[group=="trt2"])
```

```{r}
oneway.test(weight ~ group) #son distintos
```

```{r}
#entre las clases ctrl y trt1 njo se puede considerar que haya diferencia
PlantGrowth[group!="trt2",]
oneway.test(weight ~ group,data = PlantGrowth[group!="trt2",])
```

```{r}
#entre las clases agrupadas ctrl+trt1 enfrentadas a trt2:
M <- PlantGrowth
M[M$group=="ctrl","group"] <- "trt1"
M
```

```{r}
oneway.test(weight~group,M)
#se puede considerar que hay dos únicas clases
```