---
title: "ACTIVIDAD 2 - UD2"
output:
  html_document: default
  html_notebook: default
  pdf_document: default
---

# Actividad 2 - UD2
Carga el dataset **titanic** con el comando y haz un sumario
```{r}
#install.packages("titanic")
library(titanic)
data("titanic_train")
df <- titanic_train
head(df)
str(df)
```
- Transforma las variables que sean factores en factores. Si son ordinales usa *ordered* para crear factores ordenados. Recuerda usar lapply.
```{r}
summary(df)

df[c("Pclass","SibSp","Parch")] <- lapply(df[c("Pclass","SibSp","Parch")],ordered)
df[c("Sex","Cabin","Ticket","Name","Embarked","Survived")] <- lapply(df[c("Sex","Cabin","Ticket","Name","Embarked","Survived")],factor)

summary(df)
str(df)
```

- Representa en un qplot la edad frente a la tarifa, y en un segundo qplot lo mismo pero con la clave de la clase en la que viajaban. Represéntalo a su vez factorizándolo por *Sex* y *Embarked*
```{r}
library(ggplot2)

qplot(Age, Fare, data=df)
qplot(Age, Fare, data=df, colour=Pclass)
```
```{r}
qplot(Age, Fare, data=df, colour=Pclass, facets=~Sex+Embarked)
qplot(Age, Fare, data=df, colour=Pclass, facets=Sex~Embarked)
```
```{r}
ggplot(df, aes(x=Age, y=Fare)) + geom_point()
ggplot(df, aes(x=Age, y=Fare)) + geom_hex()
ggplot(df, aes(x=Age, y=Fare)) + geom_smooth()
ggplot(df, aes(x=Age, y=Fare)) + geom_line()
ggplot(df, aes(x=Age, y=Fare)) + geom_density2d()
```


- Pinta un boxplot de la edad agrupado según *Sex*
```{r}
ggplot(df, aes(Sex, Age)) + geom_boxplot()
```

- Pinta un barplot que represente la supervivencia en cada *Pclass* coloreando las barras según esta
```{R}
ggplot(df, aes(Pclass, fill=Sex))+geom_bar()
ggplot(df, aes(Pclass, fill=Survived))+geom_bar()
```

- Pinta la supervivencia en función de la categoría *Sex*, ¿qué observas?
```{r}
ggplot(df, aes(Sex,Survived))+geom_bar(stat = "identity")
#aquí se observan los porcentajes distintos
```
```{r}
#los hombres sobreviven mucho menos que las mujeres
qplot(Survived,data=df,facets= ~ Sex)
```
- Pinta la supervivencia en función de la categoría *Pclass*, ¿qué se aprecia?
```{r}
#la supervivencia es mayor en clase 1  y dramáticamente baja en la clase 3
qplot(Survived,data=df,facets= ~ Pclass)
```

- Crea un histograma de *Age*, ¿qué observas?
```{r}
qplot(Age,data= df)+geom_histogram(bins = 50,na.rm = T)
```

- Crea una agrupación de los datos usando `dplyr` de *Sex*  y *Pclass*. Haz sumarios de media, conteo y mediana. ¿Qué podrías decir de los resultados? ¿Hay suficiente muestra para sacar conclusiones en todas las categorías creadas al combinar la edad y la clase?
```{r}
library(dplyr)
df$DummySurvived <- as.numeric(df$Survived) -1
columnas <- c("Sex", "Pclass")
df %>%
    group_by_(.dots = columnas) %>%
    summarise(Media = mean(DummySurvived), Mediana=median(DummySurvived),  Conteo=n() )
```

