---
title: "UD1 N03"
output:
  pdf_document: default
  html_notebook: default
---

# Operaciones de descripción  y agrupación sobre tablas

# Operaciones agregantes

`apply` y `sapply` aplican una función agregante por fila ó columna

```{r}
A <- array(1:20,dim=c(4,5))
A

help(apply)
apply(A,1,sum)
apply(A,2,max)
apply(A,1,is.vector)
```


```{r}
data(cars) #carga el dataset cars
help(cars) #descripción del dataset
cars
dim(cars) #dimensión de cars
summary(cars) #sumario express del mismo
help(sapply) #ayuda sobre sapply
sapply(cars,class) #devuelve la clase de cada columna
sapply(cars,log) #devuelve el logaritmo de cada columna
```

`tapply`hace también aplicación agregada pero sobre listas
```{r}
help(tapply)
hijos<-c(1,3,2,2,3,5,3,2,1,2,3,1,2,4,1,0)
prov<-c("lu","co","lu","po","co","or","co","lu","lu","po","co","or","co","co","lu","po")
provf<-factor(prov)
tapply(hijos,provf,mean) #hace la media por categorías relacionando las listas hijoas y provf
```

## Carga de un dataset y descripción básica

Usamos las funciones `read.csv`  y `write.csv` para cargar y leer *.csv*. La herramienta de lectura tiene un sistema automático de inferencia de formato que funciona en casi todas las cargas de tablas.

```{r}
data()
data("USArrests") #carga un dataset del repositorio de R
USArrests

write.csv(USArrests,"USArrests.csv") #escribe el dataset en .csv
write.csv(USArrests,"USArrests.csv",sep = ";") #escribe en .csv con separador ;
read.csv("USArrests.csv") #lee el dataset
dat <- read.csv("USArrests.csv",row.names = 'X')
dat
```

### Actividad refuerzo
### ----------------------
1. Carga el dataset en la url http://archive.ics.uci.edu/ml/machine-learning-databases/autos/imports-85.data
indicando que los valores faltantes son "?"
2. Haz un sumario del dataframe.
3. Qué dimensión tiene el dataframe?
4. Inspecciona los datos, de qué clase es cada tipo? Extrae los distintos valores que toman los factores.
5. Indica la proporción de  valores faltantes por columna usando sum e is.na y un apply (usa nrow).
6. Edita la primera columna llevándola al rango 0-5.
7. Da una media de los valores de la primera columna respecto a la columna de número de puertas del coche.
8. Extrae los coches  audi que son cuatro puertas con valor V13 menor que 55

### SOLUCIÓN:
```{r}
url <- 'http://archive.ics.uci.edu/ml/machine-learning-databases/autos/imports-85.data'
dat <- read.csv(url,na.strings = "?",header=FALSE)
#View(dat) #abre una pestaña en RStudio con la tabla para verla con mayor precisión
print("sumario")
summary(dat)

print("dimensiones")
dim(dat)

print("unique")
unique(dat$V1) #saca los valores únicos de la columna V1

#incluímos una función para ver cómo se puede hacer automáticamente este apartado. Los bucles los veremos en el siguiente notebook así como las funciones
factores<- which(sapply(dat,class)=="factor")
for (i in 1:length(factores)){
  print(unique(dat[,i]))
}

print("proporcion")
apply(is.na(dat),2,sum)/nrow(dat)*100

print("columna1")
dat$V1 <- dat$V1+3
dat$V1

tapply(dat$V1, dat$V6, mean)

head(dat)
dat[(dat$V3=="audi")&(dat$V6=="four")&(dat$V13<55),]
```

## `dplyr` aplicaciones

Es una librería centrada en agrupación de datos y selección de los mismos.

Las operaciones centrales que podemos realizar:

1. select()	seleccionar columnas
2. filter()	seleccionar filas
3. group_by()	agrupar los datos por una clave, habitualmente una ó varias columnas
4. summarise()	sumario ó agregación de los datos agrupados previamente
5. arrange()	ordenar los datos
6. mutate() transforma una columna
7. join()	ensamblar dataframes

Veamos con ejemplos lo que puede hacer:

```{r}
# install.packages("dplyr")
library(dplyr)
data("airquality")

print("head")
head(airquality)

print("Temp > 70")
filter(airquality, Temp > 70) #filtramos las filas con temperatura superior a 70

print("Temp > 80 & Month > 5")
filter(airquality, Temp > 80 & Month > 5) #igual pero añadimos la condición mes

print("TempInC = (Temp - 32) * 5 / 9")
mutate(airquality, TempInC = (Temp - 32) * 5 / 9) #transformamos una columna

print("media de la temperatura ignorando valores faltantes")
summarise(airquality, mean(Temp, na.rm = TRUE)) #calcula la media de la temperatura ignorando valores faltantes

print("agrupa por mes y calcula media temperatura")
summarise(group_by(airquality, Month), mean(Temp, na.rm = TRUE)) #agrupa por mes y calcula media temperatura

print("apariciones de cada categoría de una columna")
count(airquality, Month) #cuenta las apariciones de cada categoría de una columna

print("ordena descendientemente según mes")
arrange(airquality, desc(Month), Day) #ordena descendientemente según mes

```
Con el operador **pipe** `%>%` se pueden hacer las transformaciones anteriores en forma de secuencia, esto es una sintaxis muy cómoda para trabajar sobre las tablas

```{r}
airquality %>% 
    filter(Month != 5) %>% 
    group_by(Month) %>% 
    summarise(mean(Temp, na.rm = TRUE))
```


