---
title: "UD1 N04"
output:
  pdf_document: default
  html_notebook: default
---

# Funciones y bucles

Creamos una función que suma dos valores x e y

```{r}
func <- function(x,y){
  #operaciones
  #respuesta
  return(x+y)
}

func(3,5)
func(c(1,3), c(5,10))
```

El siguiente bucle pinta el valor del iterador (la i) a lo largo del rango que recorre

```{r}
for (i in 1:5){
  print(i)
}

```

Definimos una bifurcación en la que se devuelve  "es hombre" para la entrada "H" y "es mujer" en caso contrario

```{r}
x<-"M"
if (x=="H"){
  print("Es hombre")
}else{print("Es mujer")}
```

Creamos un vector y lo modificamos en función de la posición dándole valores 0 y 1
```{r}
x <- c(1:20)
y <- numeric(length(x))
y
for (i in 1:length(x)) if (x[i] == 3) y[i] <- 0 else y[i] <- 1
y

```

### Actividad de refuerzo
###-----------------
1. Escribe una función que tome un vector y cuente el número de elementos positivos
2. Escribe una función que dado un número natural calcule su factorial
3. Haz un bucle que  imprima en qué ciudad se tiene el máximo de cada columna y cuánto vale
en el conjunto de datos USArrests  (está en data(USArrests))

### SOLUCIÓN:
```{r}
cuentapositivos <- function(x){
  return(sum(x>0))
}

cuentapositivos(c(-3,2,10,-7,9,90))


fact <- function(n){
  return(prod(1:n))
}

fact(7)

data("USArrests.csv")
USArrests

for (i in colnames(USArrests)){
  print(c(i,rownames(USArrests)[which.max(USArrests[,i])]))
  print(max(USArrests[i]))
}
```

